# IFRS 下关联方债务豁免

提问人：La04 时间：2019-11-02 06:30:15
求助陈版，PRC下关联方债务豁免计入资本公积，那 HK公司适用IFRS准则，得到关联方的债务豁免是否也应计入 reserve 呢？有相关的 IFRS准则的规定么？谢谢陈版。

回答人：chenyiwei
IFRS 下对权益性交易虽然没有专门规定，但一般也认为需区分股东对公司的权益性投入和具有商业实质的交易，对不具有商业实质的资本性投入也应直接计入权益处理。